DAVID ROBERT C. CAMPOS

OBJETIVO

Atuar na área de tecnologia da informação como líder de equipe e/ou engenheiro de software.

RESUMO

Engenheiro de software com mais de 9 anos de experiência em programação com grande entusiasmo por novos desafios.

Excelentes conhecimentos em diferentes linguagens de programação e tecnologias, incluindo C/C++, Java, Python, Perl e SQL.

Informações Pessoais

Data de Nascimento: 05/09/1981 Estado Civil: Solteiro

FORMAÇÃO ACADÊMICA

2004-2008	Mestrado em	Ciências	da	Computação
-----------	-------------	----------	----	------------

Universidade de São Paulo, USP

Título: Reparo de Plano por Refinamento Reverso

Àrea: Inteligência Artificial

1999-2003 Graduação em Ciência da Computação

Pontifícia Universidade Católica de São Paulo, PUC-SP

2000-2001 Aspirante à Oficial de Comunicações

Centro de Preparação de Oficiais da Reserva de São Paulo, CPOR-SP

FORMAÇÃO COMPLEMENTAR

0004	т .	1 ~	`	~ .	C: 1/C	(001)
2004	Introd	ducan	9	Computação (Cientifica	(hllh)
400 T	1110100	aucao	cu	Computacao	Ciciiunica	(OOII)

Universidade de São Paulo, USP

2003 Tópicos de Programação (60h)

Universidade de São Paulo, USP

Prêmios e Certificações

2010	SCJP —	Sun	Certified	Java	Programmer
------	--------	-----	-----------	------	------------

2000 Medalha Correia Lima — Prêmio recebido por terminar o curso no CPOR em

primeiro lugar

 \boxtimes DAVIDROBERT @ GMAIL.COM \blacksquare (11) 9812-6455

ATUAÇÃO PROFISSIONAL

Período 2006 — Atual Empresa Registro.br

Cargo Engenheiro de Software

Atividades Desenvolvimento de aplicações em Java, C/C++ e Python em ambientes Linux

e FreeBSD. Participação ativa no desenvolvimento do servidor DNS do NIC.br, incluindo as extensões de segurança DNSSEC. Apresentação de palestras e tutoriais nas áreas de DNS e segurança da informação, representando a companhia em

diversos eventos de tecnologia.

Período 2010 — Atual

Empresa FATEC-SCS — Faculdade de Tecnologia de São Caetano do Sul

Cargo Professor

Atividades Professor da disciplina Avaliação de Desenpenho de Sistemas Computacionais para

os cursos de graduação Segurança da Informação e Jogos Digitais.

Período 2008 - 2010

Empresa Universidade Anhanguera

Cargo Professor

Atividades Professor das disciplinas Sistema de Banco de Dados, Programação em Banco de

Dados, Gestão de Qualidade e Lógica de Programação para cursos de graduação

e pós-graduação.

Período 2009 - 2010

Empresa UNIBAN — Universidade Bandeirante de São Paulo

Cargo Professor

Atividades Professor das disciplinas Estrutura de Dados e Desenvolvimento Web Avançado

para cursos de graduação Sistemas de Informação.

Período 2004 — 2008

Empresa FATED – Faculdade de Tecnologia Diamante

Cargo Professor

Atividades Professor das disciplinas Introdução a Programação, Estrutura de Dados e Sistema

de Banco de Dados para cursos de graduação.

Período 2002 — 2006 Empresa Agência Estado Cargo Analista de Sistemas

Atividades Desenvolvimento de servidores de aplicações para distribuição de informação em

tempo real, aplicações web de grande porte e ferramentas internas diversas. Principais tecnologias utilizadas: Perl, PHP, C++, XHTM, DHTML e JavaScript.

IDIOMAS

Inglês Técnico

PARTICIPAÇÃO EM EVENTOS (COMO PALESTRANTE)

2010	IV Congresso de Segurança da Informação e Comunicações para Governo Título da Apresentação: DNSSEC e Segurança da Informação
2010	$4^{\rm o}$ PTT Fórum - Encontro dos Sistemas Autônomos da Internet no Brasil Título da Apresentação: DNS e DNSSEC
2010	Semana da Segurança da Informação — FATEC-SCS Título da Apresentação: DNS, DNSSEC e Boas Práticas de Segurança
2010	XII Semana Integrada — PUC-Campinas Título da Apresentação: DNSSEC e vulnerabilidade dos DNSs
2009	27º Reunião do Grupo de Trabalho de Engenharia e Operações de Redes Título da Apresentação: DNSSHIM - DNSSEC automatizado
2009	3º PTT Fórum - Encontro dos Sistemas Autônomos da Internet no Brasil Título da Apresentação: Tutorial de DNS
2009	Campus Party 2009 Título da Apresentação: DNSSEC o que é e porquê precisamos dele
2008	Campus Party 2008 Título da Apresentação: Tutorial de DNSSEC
2008	Slackware Show 2008 Título da Apresentação: Tutorial de DNSSEC
2007	23ª Reunião do Grupo de Trabalho de Engenharia e Operações de Redes Título da Apresentação: Tutorial de DNSSEC